臺灣臺南地方法院刑事判決　　　　　　　　　　　　　九十四年度簡上字第三五號
　　上　訴　人　臺灣臺南地方法院檢察署檢察官
　　被　　　告　甲　○　○
　　　　　　　　子　○　○
右列上訴人因被告竊盜等案件，不服本院九十四年度簡字第五三號，中華民國九十四
年一月十一日第一審判決（聲請簡易判決處刑書案號：九十三年度營偵字第一四九六
號），提起上訴，及同署移
被訴事實為有罪之陳述，本院管轄之第二審合議庭認本件有刑事訴訟法第四百五十二
條之情形，應撤銷原判決，逕依通常程序裁定進行簡式審判程序，為第一審判決如左
：
    主  文
原判決撤銷。
甲○○、子○○共同連續意圖為自己不法之所有，而搶奪他人之動產，各處有期徒刑
壹年貳月，扣案之機車鑰匙支沒收。
    事  實
一、甲○○、子○○二人共同基於意圖為自己不法所有之概括犯意聯絡，於附表壹所
    示之時間、地點，以附表壹編號一、二、三所示甲○○以自備之機車鑰匙發動機
    車、子○○則在旁把風之方式，連續共同竊取如附表壹編號一、二、三所示戊○○、辛○○、乙○○所有之重型機車各一部。得手後，附表壹編號一所示之重型
    機車留供己用，附表壹編號二、三所示之重型機車則進一步持以搶奪他人財物花
    用，甲○○、子○○兩人即共同基於意圖為自己不法所有之概括犯意聯絡，連續
    於附表貳編號一、二、三、四所示之時間、地點，趁丙○、壬○○、癸○○、庚○○等人不及防備之際，由甲○○分別騎乘如附表壹編號二、三所示竊得之重型
    機車及子○○管領使用（車主為子○○之母親陳丁○○）之車號ＯＡＡ─九六二
    號重型機車，後方搭載子○○，共同尋找下手目標，推由子○○出手搶奪丙○、
    壬○○、癸○○、庚○○等人所有如附表貳所示之財物得手後，騎乘機車逃逸。
    經警於民國九十三年十二月八日十六時五十分許，在臺南縣鹽水鎮岸內里新岸內
    一之三號前，發現甲○○、子○○共同騎乘其所竊得之如附表壹編號一所示重型
    機車而查獲，當場並扣得甲○○所有用以竊車之機車鑰匙三支；復於九十四年一
    月六日十八時三十分許、九十四年一月七日十時十分許，為警循線在臺南縣新營
    市○○路○段、臺南縣新營市○○○街七號分別拘提、逮捕甲○○、子○○到案
    ，始查悉上情。
二、案經戊○○訴由臺南縣警察局新營分局報請臺灣臺南地方法院檢察署檢察官偵查
    終結後聲請簡易判決處刑及同署移送併案審理。
    理  由
一、右揭事實，業據被告甲○○、子○○於警詢及偵審中坦承不諱，核與證人即告訴
    人戊○○及被害人己○○、辛○○、乙○○、丙○、壬○○、癸○○、庚○○於
    警詢時證述之情節相符，且被告甲○○、子○○二人於偵查中以證人身分具結作
    證時所證述之情節亦互核相符，復有戊○○、辛○○、乙○○、丙○、庚○○出
    具之贓物認領保管單各一件、車籍作業系統查詢認可資料一件、車輛竊盜、車牌
    失竊資料個別查詢報表─查詢車輛認可資料三件、臺南縣警察局新營分局搜索扣
    押筆錄暨扣押物品目錄表各一件、被告二人指認現場照片十六張、被害人指認被
    告二人照片四張附卷可稽，以及被告甲○○所有用以行竊附表壹編號一所示機車
    之鑰匙三支扣案可資佐證，足見被告二人之自白與事實相符，應可採信。本案事
    證明確，被告二人共同竊盜及搶奪犯行，堪以認定，應依法論科。
二、核被告甲○○、子○○二人所為，如附表壹所示竊盜他人機車之行為，係犯刑法
    第三百二十條第一項之普通竊盜罪；如附表貳所示搶奪他人財物之行為，係犯刑
    法第三百二十五條第一項之搶奪罪。被告二人就上開竊盜、搶奪犯行，有犯意之
    聯絡及行為之分擔，應論以共同正犯。又被告二人先後三次竊盜犯行，以及先後
    四次搶奪犯行，均時間緊接，方法相同，分別觸犯構成要件相同之罪名，顯係各
    基於概括犯意反覆為之，均應依連續犯之規定論以一罪，並均依法加重其刑。且
    被告二人於竊車得手後之當日，即騎乘竊得之贓車搶奪如附表貳編號一、二所示
    之財物，且被告二人亦自承其竊取如附表壹編號二、三所示機車之目的，即在用
    以搶奪他人財物（見本院卷第四○、四一頁），則其所犯如附表壹所示之連續竊
    盜罪，與其所犯如附表貳所示之連續搶奪罪二罪間，有方法、目的之牽連關係，
    應依刑法第五十五條牽連犯之規定，從一重論以連續搶奪罪。公訴人雖未就被告
    二人所為如附表壹編號二、三所示之竊盜犯行，以及被告二人所為如附表貳編號
    一、二、三、四所示之搶奪犯行提起公訴，惟上開部分與經起訴論罪科刑之如附
    表壹編號一所示之竊盜犯行，既分別有連續犯及牽連犯之裁判上一罪關係，業如
    前述，自為起訴之效力所及，復經公訴人移送併辦（九十四年度營偵字第一二○
    號），本院自得併予審理，附此敘明。原審以被告犯行明確，依法論罪科刑，原
    非無見，惟被告二人所為如附表壹編號二、三所示之竊盜犯行及如附表貳編號一
    、二、三、四所示之搶奪犯行，原審未及一併審結，容有未洽，公訴人上訴指摘
    原判決就此部分未一併審酌為有理由，應由本院將原判決撤銷改判。爰審酌被告
    二人均正值年輕力壯且四肢健全具完全之謀生能力，竟不思憑己力賺取財物，於
    短暫之一個月內，即犯下數起竊盜、搶奪案件，顯然欠缺法紀觀念，且其利用單
    身女子體力上之劣勢，對路上徒步或騎乘腳踏車之婦女行搶財物，足以造成一般
    民眾之恐懼，嚴重危害公共秩序及社會安全，及其犯後坦承犯行、尚有悔意等一
    切情狀，各量處如主文所示之刑。另扣案之機車鑰匙三支，係被告甲○○所有，
    供其行竊或預備行竊如附表壹編號一所示車號Ｊ六七─八六三號重型機車之工具
    ，業經被告甲○○供明在卷（見本院卷第三八頁），應依法宣告沒收。至扣案之
    黑色外套一件、米色長褲一件及白色安全帽、銀色安全帽各一頂，則係被告二人
    平常穿戴之物，亦經被告二人供陳在卷（見本院卷第四四頁），與其所為竊盜及
    搶奪犯罪，並無直接關連性；另被告二人用以行竊附表壹編號二、三所示重型機
    車所用之鑰匙，雖係被告甲○○提供，然並無證據證明確係被告二人所有之物，
    且未據扣案，為免日後執行困難，均無毋庸為沒收之宣告，併此敘明。
三、按對於簡易判決之上訴，準用刑事訴訟法第三編第一章及第二章之規定，管轄第
    二審之地方法院合議庭受理簡易判決上訴案件，應依通常程序審理，其認案件有
    刑事訴訟法第四百五十二條之情形者，應撤銷原判決，逕依通常程序為第一審判
    決，此為法院辦理刑事訴訟簡易程序案件應行注意事項第十四項所明定。本件被
    告二人既各經判處有期徒刑一年二月，且均未宣告緩刑之判決，則公訴人聲請簡
    易判決處刑中被告所犯之罪，顯不合刑事訴訟法第四百四十九條所定得以簡易判
    決處刑之案件，爰依同法第四百五十二條之規定，逕依通常程序為第一審判決。
據上論斷，應依刑事訴訟法第四百五十五條之一第三項、第四百五十二條、第三百六
十九條第一項前段、第三百六十四條、第二百七十三條之一第一項、第二百九十九條
第一項前段，刑法第二十八條、第五十六條、第三百二十條第一項、第三百二十五條
第一項、第五十五條、第三十八條第一項第二款，罰金罰鍰提高標準條例第一條前段
，判決如主文。
本案經檢察官丑○○到庭執行職務。
中      華      民國      九十四      年      二    月    十五    日
                              臺灣臺南地方法院刑事第九庭
                                  審判長法  官  蘇清水
                                        法  官  卓穎毓
                                        法  官  林欣玲
右正本證明與原本無異。
如不服本判決，應於判決送達後十日內，向本院提出上訴狀。
                                        書記官  黃傳鈞
中      華      民      國      九十四      年      二    月    十六    日
附錄本案論罪科刑法條全文：
中華民國刑法第三百二十條
  意圖為自己或第三人不法之所有，而竊取他人之動產者，為竊盜罪，處五年以下有
  期徒刑、拘役或五百元以下罰金。
  意圖為自己或第三人不法之利益，而竊佔他人之不動產者，依前項之規定處斷。
  前二項之未遂犯罰之。
中華民國刑法第三百二十五條
  意圖為自己或第三人不法之所有，而搶奪他人之動產者，處六月以上五年以下有期
  徒刑。
  因而致人於死者，處無期徒刑或七年以上有期徒刑，致重傷者，處三年以上十年以
  下有期徒刑。
  第一項之未遂犯罰之。
附表壹：
┌──┬──────┬────┬────────┬───┬─────┐
│編號│犯 罪 時 間 │犯罪地點│ 犯  罪  方  式 │被害人│ 所得財物 │
│    │ （民 國）  │        │                │      │          │
├──┼──────┼────┼────────┼───┼─────┤
│ 一 │九十三年十二│臺南縣鹽│甲○○以其所有鑰│己○○│車號Ｊ六七│
│    │月八日十五時│水鎮水秀│匙發動機車，陳智│管領使│─八六三號│
│    │三十分許。  │里南榮技│偉則在旁把風，共│用（所│重型機車一│
│    │            │術學院門│同竊取己○○停放│有人為│部。      │
│    │            │旁。    │於該處之車號Ｊ六│戊○○│          │
│    │            │        │七─八六三號重型│）。  │          │
│    │            │        │機車一部得手。  │      │          │
├──┼──────┼────┼────────┼───┼─────┤
│ 二 │九十四年一月│臺南縣新│甲○○以自備之鑰│辛○○│車號ＯＡＪ│
│    │一日十六時許│營市民權│匙發動機車，陳智│      │─三四八號│
│    │。          │里信義街│偉則在旁把風，共│      │重型機車一│
│    │            │七三號署│同竊取辛○○停放│      │部。      │
│    │            │立新營醫│於該處之車號ＯＡ││          │
│    │            │院機車停│Ｊ─三四八號重型│      │          │
│    │            │車棚。  │機車一部得手。  │      │          │
├──┼──────┼────┼────────┼───┼─────┤
│ 三 │九十四年一月│臺南縣柳│甲○○以自備之鑰│乙○○│車號ＭＶＭ│
│    │二日十時許。│營鄉太康│匙發動機車，陳智│      │─八五八號│
│    │            │村奇美醫│偉則在旁把風，共│      │重型機車。│
│    │            │院前產業│同竊取乙○○停放│      │          │
│    │            │道路旁。│於該處之車號ＭＶ│      │          │
│    │            │        │Ｍ─八五八號重型│      │          │
│    │            │        │機車一部得手。  │      │          │
└──┴──────┴────┴────────┴───┴─────┘
附表貳：
┌──┬──────┬────┬────────┬───┬─────┐
│編號│犯 罪 時 間 │犯罪地點│ 犯  罪  方  式 │被害人│ 所得財物 │
├──┼──────┼────┼────────┼───┼─────┤
│ 一 │九十四年一月│臺南縣新│由甲○○騎乘上開│丙  ○│手提包一只│
│    │一日十七時許│營市民權│竊得之車號ＯＡＪ│      │【內有駕照│
│    │。          │里民權路│─三四八號重型機│      │二張及身分│
│    │            │九二之四│車搭載子○○，尾│      │證、行照、│
│    │            │號署立新│隨徒步行經該處之│      │健保卡、玉│
│    │            │營醫院牌│女子丙○，趁丙○│      │井農會提款│
│    │            │樓前。  │不及防備之際，由│      │卡、土地銀│
│    │            │        │子○○下手搶奪江│      │行提款卡、│
│    │            │        │森所有之手提包一│      │台新銀行信│
│    │            │        │只。            │      │用卡、大眾│
│    │            │        │                │      │銀行信用卡│
│    │            │        │                │    │各一張、現│
│    │            │        │                │      │金新臺幣（│
│    │            │        │                │      │以下同）三│
│    │            │        │                │      │千五百元、│
│    │            │        │                │      │手機一支、│
│    │            │        │                │      │印章七枚】│
├──┼──────┼────┼────────┼───┼─────┤
│ 二 │九十四年一月│臺南縣新│由甲○○騎乘上開│壬○○│手提包一只│
│    │二日十五時四│營市府西│竊得之車號ＭＶＭ│      │（內有現金│
│    │十五分許。  │路世紀大│─八五八號重型機│      │六千元、手│
│    │            │樓旁。  │車搭載子○○，尾│      │機一支、健│
│    │            │        │隨徒步行經該處之│      │保卡一張）│
│    │            │        │女子壬○○，趁郭│      │及黑色紙袋│
│    │            │        │淑春不及防備之際│      │一只（內有│
│    │        │        │，由子○○下手搶│      │黑色洋裝、│
│    │            │        │奪壬○○所有之手│      │黑色馬褲各│
│    │            │        │提包及黑色紙袋各│      │一件）。  │
│    │            │        │一只。          │      │          │
├──┼──────┼────┼────────┼───┼─────┤
│ 三 │九十四年一月│臺南縣新│由甲○○騎乘陳智│癸○○│黑色手提包│
│    │四日十七時四│營市民生│偉管領使用（車主│      │一只（內有│
│    │十五分許。  │路一之五│為子○○之母陳沈│      │現金三千元│
│    │            │號前。  │慧珍）之車號ＯＡ│      │、手機一支│
│    │            │        │Ａ─九六二號重型│      │、日盛銀行│
│    │            │        │機車搭載子○○，│      │信用卡二張│
│    │            │        │尾隨騎乘腳踏車行│      │及萬泰銀行│
│    │            │        │經該處之女子陳秀│      │京華卡、郵│
│    │            │        │枝，趁癸○○不及│      │局提款卡、│
│    │            │        │防備之際，由陳智│      │中國信託信│
│    │            │        │偉下手搶奪癸○○│      │用卡、健保│
│    │            │        │所有放置於腳踏車│      │卡各一張、│
│    │            │        │前方籃子內之黑色│      │本票二張面│
│    │            │        │手提包一只。    │      │額各為一百│
│    │            │        │                │      │萬元、十萬│
│    │            │        │                │      │元）。    │
├──┼──────┼────┼────────┼───┼─────┤
│ 四 │九十四年一月│臺南縣新│由甲○○騎乘陳智│庚○○│黃色手提包│
│    │五日二十時二│營市民權│偉管領使用（車主│      │一只（內有│
│    │十五分許。  │里三民路│為子○○之母陳沈│      │現金一萬一│
│    │            │六一號「│慧珍）之車號ＯＡ│      │千二百元、│
│    │            │三民加油│Ａ─九六二號重型│      │手機一支、│
│    │            │站」前。│機車搭載子○○，│      │健保卡三張│
│    │            │        │尾隨徒步行經該處│      │及身分證、│
│    │            │        │之女子庚○○，趁│      │駕照、信用│
│    │            │        │庚○○不及防備之│      │卡各二張、│
│    │            │        │際，由子○○下手│      │印章五枚）│
│    │            │        │搶奪庚○○所有之│      │。        │
│    │            │        │黃色手提包一只。│      │          │
└──┴──────┴────┴────────┴───┴─────┘
